臺灣桃園地方法院民事裁定　　　　　 99年度消債更字第189號
聲　請　人
即　債務人　陳納美
上列當事人因消費者債務清理事件聲請更生，本院裁定如下：
    主  文
聲請人陳納美自中華民國一百年一月三十一日下午十二時起開始
更生程序。
命司法事務官進行本件更生程序。
    理  由
一、按法院開始更生程序之裁定，應載明其年、月、日、時，並
    即時發生效力。次按法院裁定開始更生或清算程序後，得命
    司法事務官，進行更生或清算程序，必要時，得選任律師、
    會計師或其他適當之自然人或法人一人為監督人或管理人。
    消費者債務清理條例第45條第1 項、第16條第1 項分別定有
    明文。
二、聲請人即債務人聲請略以：聲請人前曾於民國95年5 月間依
    照中華民國銀行公會會員辦理消費金融案件無擔保債務協商
    機制與台新國際商業銀行股份有限公司成立協商，協商條件
    為80期，利率12.88%，每月繳付新台幣（下同）25,193元。
    因聲請人之收入原本不足以應付自身生活，遂無履行任一期
    而致毀諾。97年10月間，再與各債權銀行及良京實業股份有
    限公司成立個別一致性協商（但不包括萬榮行銷股份有限公
    司），每月繳付合計7,613 元。然聲請人97年10月至99年9
    月每月平均薪資15,349元，於扣除上開協商款，僅餘7,736
    元，實難以維持基本生活。又聲請人任職之山巨精密工業股
    份有限公司加班量驟減，並於99年5 月收到強制執行扣薪通
    知，被迫離職無收入來源，故而再次毀諾。聲請人無法繼續
    履行原協商條件，顯係因非可歸責於己之事由致履行有重大
    困難，且其無擔保或無優先權之債務總額未逾1,200 萬元，
    復未經法院裁定開始清算程序或宣告破產，爰請求准予裁定
    開始更生等語。
三、經查：聲請人所主張之上開事實，業據提出財產及收入狀況
    說明書、債權人清冊、財團法人金融聯合徵信中心當事人綜
    合信用報告- 債務清理條例前置協商專用債權人清冊、財團
    法人金融聯合徵信中心當事人綜合信用報告、勞保投保資料
    、身分證影本、聲請人及配偶之戶籍謄本、協議書、個別協
    商一致性方案協議書及匯款證明、存摺、行照、聲請人之財
    政部臺灣省北區國稅局財產歸屬資料清單暨綜合所得稅各類
    所得資料清單、收入切結書、薪資表、房屋租賃契約、水費
    收據、電費收據、瓦斯費收據、管理費收據、電信費收據、
    油資收據、國民年金保險繳費單、老人養護中心收據、聲請
    人配偶之國稅局財產歸屬清單資料暨綜合所得稅各類所得資
    料清單、收入切結書等為證，核無不實。聲請人於95年5 月
    間依照中華民國銀行公會會員辦理消費金融案件無擔保債務
    協商機制與台新國際商業銀行股份有限公司成立協商，協商
    條件為80期，利率12.88%，每月繳付25,193元。嗣聲請人表
    示無法接受該方案，95年7 月再次協商，協商條件為80期，
    利率3.88% ，每月繳付19,213元，於繳付3 期後毀諾。聲請
    人於97年11月間，再與各債權銀行成立個別一致性協商，並
    與良京實業股份有限公司達成還款協議，每月繳付合計7,61
    3 元等情，有台新商業銀行提出之協議書及上開個別協商一
    致性方案協議書、匯款證明在卷足憑。聲請人陳稱97年10月
    至99年9 月每月平均薪資15,349元，已無法負擔上開個別一
    致性協商金額之情，亦有之國稅局綜合所得稅各類所得資料
    清單、收入切結書及山巨精密工業有限公司薪資表在卷足憑
    ，可認係為真。是聲請人無法續為履行，可認符合消費者債
    務清理例第151 條第5 項「因不可歸責於己之事由，至履行
    顯有重大困難」之規定。末依聲請人所提出之財政部臺灣省
    北區國稅局財產歸屬資料清單所載，聲請人名下亦別無其他
    財產可供清償所欠債務。綜上所述，堪認本件債務人確有不
    能清償債務之情事。此外，本件又查無聲請人有消費者債務
    清理條例第6 條第3 項、第8 條或第46條各款所定駁回更生
    聲請之事由存在，則聲請人聲請更生，應屬有據，並依首揭
    規定命司法事務官進行本件更生程序，爰裁定如主文。
中    華    民    國   100    年    1     月    28    日
                    民事第一庭  法  官  范明達
上為正本係照原本作成。
本件不得抗告。
本裁定已於100年1月31日下午12時公告
中    華    民    國   100    年    1     月    31    日
                                書記官  李心怡